【裁判字號】    97,訴,393
【裁判日期】    970630
【裁判案由】    偽造文書等
【裁判全文】
臺灣臺北地方法院刑事判決               97年度訴字第393號
    公  訴  人  臺灣臺北地方法院檢察署檢察官
    被      告  乙○○
上列被告因偽造文書等案件，經檢察官提起公訴（九十七年度偵
字第二六○號），因被告於準備程序中就犯罪事實為有罪陳述，
經合議庭裁定依簡式審判程序審理，本院判決如下：
    主  文
乙○○行使偽造私文書，足以生損害於他人，共柒拾參罪，各處
有期徒刑貳月，各如附表一、二、三各欄所示偽造之署押沒收；
應執行有期徒刑壹年，緩刑貳年，如附表一、二、三所示偽造之
署押均沒收。
    事  實
一、乙○○原係張玉菠之媳婦而共同居住於臺北市○○○路二十
    五號二樓，乙○○因信用瑕疵而無法申請信用卡使用，竟基
    於行使偽造私文書、詐欺取財之犯意，意圖為自己不法之所
    有，利用陪同張玉菠就醫，可輕易取得張玉菠之身分證及健
    保卡之機會，於民國九十六年六月間，分別向國泰世華商業
    銀行（下稱國泰世華銀行）及玉山銀行以張玉菠名義申請信
    用卡，而在上開發卡機構之信用卡申請書上分別偽造「張玉
    菠」之署押，附上張玉菠之身分證及健保卡影本，持交國泰
    世華銀行、玉山銀行而行使之，使國泰世華銀行、玉山銀行
    誤以為係張玉菠本人申請，而分別核發信用卡；張玉菠於取
    得信用卡後，分別於信用卡背面偽簽代表張玉菠之「May CH
    ANG」署押，嗣於如附表二、三所示之時間，分別持國泰世
    華銀行、玉山銀行信用卡，至各特約商店刷卡消費，而在信
    用卡簽帳單私文書上偽造「May CHANG」署押，用以表示係
    張玉菠本人消費之意後，持交各特約商店行使，使各特約商
    店陷於錯誤，交付總計新台幣（下同）十三萬五千一百九十
    六元之財物，足以生損害於張玉菠、國泰世華銀行、玉山銀
    行及各特約商店（偽造之署押及枚數，詳如附表一、二、三
    所示）。嗣因張玉菠名下信用卡於九十六年九月間之消費款
    項未如期繳納，張玉菠經銀行通知後，始悉上情。
二、案經國泰世華銀行、玉山銀行訴由臺北縣政府警察局報告臺
    灣臺北地方法院檢察署檢察官偵查起訴。
    理  由
一、上揭事實，業據被告乙○○於審理中坦承不諱（見本院九十
    七年四月三十日審理筆錄），且據證人張玉菠、國泰世華銀
    行職員丙○○及甲○○、玉山銀行職員丁○○，分別於警詢
    及偵查中證述綦詳，並有如附表一所示之信用卡申請書，及
    如附表二、三所示之信用卡簽帳單、消費明細表，暨被告簽
    署之切結書等件附卷可稽，足認被告出於任意性之自白，與
    事實相符而堪採信。本件事證明確，應依法論科。
二、核被告所為，係犯刑法第二百十六條、第二百十條之行使偽
    造私文書罪，及同法第三百三十九條第一項之詐欺取財罪。
    被告偽造署押之行為係偽造私文書之部分行為，又偽造私文
    書之低度行為復為行使偽造私文書之高度行為所吸收，均不
    另論罪。被告所犯行使偽造私文書、詐欺取財罪，各係以一
    行為觸犯二罪名，為想像競合犯，各應依刑法第五十五條規
    定，從一重之行使偽造私文書罪論處。被告如附表一編號１
    至４、附表二編號１至３０、附表三編號１至３９所示之各
    犯行，時間有間，各特約商店被害人不同，顯犯意各別，應
    分論併罰，檢察官認係接續犯，尚有誤會。爰審酌被告正值
    壯年，不思循正當途徑獲取財物，貪圖慾便而為上開犯行，
    並無足取，惟念其於犯罪後坦承不諱，自承悔意，且已清償
    欠款完畢，有被告提出之轉帳收據三紙在卷可考，暨被告犯
    罪之動機、目的、手段、生活狀況、品行、智識程度、犯罪
    所生之危害等一切情狀，分別量處如主文所示之刑，並定其
    應執行之刑，以茲懲戒。末查，被告前未曾受有期徒刑以上
    刑之宣告，有臺灣高等法院被告前案紀錄表附卷可參，因一
    時失慮而觸犯本件犯行，經此論罪科刑之教訓，應知所警惕
    而無再犯之虞，本院認對其所宣告之刑以暫不執行為適當，
    爰併宣告緩刑三年，以啟自新。
三、末查如附表一、二、三所示被告偽造於信用卡申請書、信用
    卡背面及簽帳單上之「張玉菠」署押及代表張玉菠之「May
    CHANG」署押，不問屬於犯人於否，均應依刑法第二百十九
    條規定宣告沒收。
據上論斷，應依刑事訴訟法二百七十三條之一、第二百九十九條
第一項前段，刑法第二百十六條、第二百十條、第三百三十九條
第一項、第五十五條、第五十一條第五款、第九款、第十款、第
七十四條第一項第一款、第二百十九條，刑法施行法第一條之一
，判決如主文。
本案經檢察官鄧巧羚到庭執行職務
中    華    民    國  九十七  年    六    月    三十  日
                      刑事第八庭  法  官  孫  曉  青
上正本證明與原本無異。
如不服本判決應於送達後十日內向本院提出上訴狀。
                                  書記官  郭  錦  賢
中    華    民    國  九十七  年    六    月    三十  日
附錄本案論罪科刑法條全文
中華民國刑法第二百十六條
行使第二百十條至第二百十五條之文書者，依偽造、變造文書或
登載不實事項或使登載不實事項之規定處斷。
中華民國刑法第二百十條
偽造、變造私文書，足以生損害於公眾或他人者，處五年以下有
期徒刑。
中華民國刑法第三百三十九條
意圖為自己或第三人不法之所有，以詐術使人將本人或第三人之
物交付者，處五年以下有期徒刑、拘役或科或併科一千元以下罰
金。
以前項方法得財產上不法之利益或使第三人得之者，亦同。
前二項之未遂犯罰之。


司法院資訊處製作；財團法人民間司法改革基金會備份。
